臺灣彰化地方法院刑事判決　　　　　　　　　　　　　九十三年度訴緝字第五五號
　　公　訴　人　臺灣彰化地方法院檢察署檢察官
　　被　　　告　乙○○
右列被告因違反毒品危害防制條例案件，經檢察官提起公訴（九十二年度毒偵字第三
一一九號），本院認有刑事訴訟法第二百七十三條之一第一項之情形，而改依簡式審
判程序判決如左：
    主  文
乙○○連續施用第一級毒品，累犯，處有期徒刑拾壹月。
    事  實
一、乙○○曾因違反毒品危害防制條例案件，先後二次經本院分別判處有期徒刑六月
    確定，二案接續執行，於民國（下同）九十一年五月十日執行完畢。又其前因施
    用毒品案件，經裁定移送觀察、勒戒後，認無繼續施用毒品之傾向，由臺灣彰化
    地方法院檢察署檢察官於八十八年七月二日，以八十八年度偵字第五一九八號為
    不起訴處分確定。復因施用毒品案件，經本院以八十八年度毒聲字第五二六四號
    裁定移送觀察、勒戒後，認有繼續施用毒品之傾向，由本院以八十八年度毒聲字
    第五五九二號裁定令入戒治處所施以強制戒治一年，所涉刑事案件部分，則經本
    院北斗簡易庭以八十九年度斗簡字第一○四號判決判處有期徒刑六月確定（業已
    執行完畢），嗣自八十九年一月四日起送臺灣雲林戒治所施以強制戒治，經戒治
    滿三月後，其成效經評定合格，無繼續戒治必要，復由本院以八十九年度毒聲字
    第二六六三號裁定停止戒治，所餘戒治期間交付保護管束，惟其於保護管束期間
    ，仍不知警惕，再因施用毒品案件，經本院裁定撤銷停止戒治，令入戒治處所施
    以殘餘期間之強制戒治，迄九十年七月二十四日執行期滿，而此部份所涉刑事案
    件，則經本院以八十九年度易字第一四三五號判決判處有期徒刑六月確定（業已
    執行完畢）。詎其仍不知悔改，於五年內，復基於施用第一級毒品海洛因之概括
    犯意，自九十一年七月初起至九十二年十一月四日止，在其位於彰化縣社頭鄉東
    興村東平巷二十一號之住處及彰化縣田中鎮○○路○段一四一巷九號等處，以將
    第一級毒品海洛因攙入香菸內，點火加以吸食之方式，連續施用第一級毒品海洛
    因多次，平均一天施用二次。嗣於九十二年十一月四日十七時許，在彰化縣田中
    鎮○○里○○路○段一四一巷九號前為警查獲。
二、案經彰化縣警察局田中分局報請臺灣彰化地方法院檢察署檢察官偵查起訴，本院
    認有刑事訴訟法第二百七十三條之一第一項之情形，而改依簡式審判程序審理。
    理  由
一、按除被告所犯為死刑、無期徒刑、最輕本刑為三年以上有期徒刑之罪或高等法院
    管轄第一審案件者外，於刑事訴訟法第二百七十三條第一項程序進行中，被告先
    就被訴事實為有罪之陳述時，審判長得告知被告簡式審判程序之旨，並聽取當事
    人、代理人、辯護人及輔佐人之意見後，裁定進行簡式審判程序；除簡式審判程
    序及簡易程序案件外，第一審應行合議審判，刑事訴訟法第二百七十三條之一第
    一項、第二百八十四條之一分別定有明文。本件被告乙○○所涉係死刑、無期徒
    刑、最輕本刑為三年以上有期徒刑之罪或高等法院管轄第一審案件以外之罪，並
    於本院行準備程序時就被訴事實為有罪之陳述，本院合議庭依前揭規定，經評議
    結果，裁定改由受命法官獨任行簡式審判程序，先予敘明。
二、右揭事實，業據被告乙○○於本院行準備程序與審理時均坦承不諱，且其於九十
    二年十一月四日為警採取之尿液，經送驗結果確呈嗎啡與甲基安非他命陽性反應
    ，有彰化縣衛生局九十二年十一月十七日煙檢字第九二二二五八號煙毒尿液檢驗
    成績書及中山醫學大學附設醫院藥物濫用檢測中心九十三年一月九日所出具之第
    0000000號檢驗報告各一紙附卷可稽，故核被告之自白應與事實相符，堪
    以採信。再查被告曾因施用毒品案件，經本院裁定送觀察、勒戒後，認無繼續施
    用毒品之傾向，由臺灣彰化地方法院檢察署檢察官於八十八年七月二日，以八十
    八年度偵字第五一九八號為不起訴處分確定。復因施用毒品案件，經本院以八十
    八年度毒聲字第五二六四號裁定移送觀察、勒戒後，認有繼續施用毒品之傾向，
    由本院以八十八年度毒聲字第五五九二號裁定令入戒治處所施以強制戒治一年，
    所涉刑事案件部分，則經本院北斗簡易庭以八十九年度斗簡字第一○四號判決判
    處有期徒刑六月確定（業已執行完畢），嗣自八十九年一月四日起送臺灣雲林戒
    治所施以強制戒治，經戒治滿三月後，其成效經評定合格，無繼續戒治必要，復
    由本院以八十九年度毒聲字第二六六三號裁定停止戒治，所餘戒治期間交付保護
    管束，惟其於保護管束期間，仍不知警惕，再因施用毒品案件，經本院裁定撤銷
    停止戒治，令入戒治處所施以殘餘期間之強制戒治，迄九十年七月二十四日執行
    期滿，而此部份所涉刑事案件，則經本院以八十九年度易字第一四三五號判決判
    處有期徒刑六月確定（業已執行完畢）等情，有該不起訴處分書、判決書、臺灣
    高等法院被告全國前案紀錄表及臺灣彰化地方法院檢察署刑案資料查註紀錄表在
    卷足憑，被告顯係於受觀察勒戒、強制戒治執行完畢釋放後，五年內再犯毒品危
    害防制條例第十條第一項之罪，從而，本件犯罪事證明確，被告前開犯行洵堪認
    定。
三、按被告乙○○為上述犯行後，毒品危害防制條例已於九十二年六月六日經立法院
    修正通過，於同年七月九日經總統公布，並自公布後六個月即九十三年一月九日
    開始施行（參同條例第三十六條）。而依修正後該條例第三十五條第一項第三款
    、第二項之規定：於九十三年一月九日修正施行前繫屬、而於修正施行後審理中
    之施用毒品案件，應由法院依修正後之規定處理之，但修正前之規定有利於行為
    人者，適用最有利行為人之規定，此乃針對本次毒品危害防制條例修正施行前後
    法律施用之特別規定，自應優先於刑法第二條第一項有關新舊法比較之一般規定
    而予適用；查本件係於九十三年一月九日前繫屬於臺灣彰化地方法院檢察署，且
    本件被告施用第一級毒品海洛因所涉之刑罰部分，依修正前之毒品危害防制條例
    規定，並無較有利於被告之情形，自無援引修正施行後毒品危害防制條例第三十
    五條第二項從輕原則之餘地，是依前揭說明，應依同條第一項第三款之規定，依
    修正施行後之毒品危害防制條例規定處理之。查本件被告前因施用毒品案件，經
    觀察、勒戒後，認無繼續施用毒品之傾向，而由檢察官為不起訴處分確定，復因
    施用毒品案件，經本院裁定移送強制戒治執行期滿後，五年內再犯施用第一級毒
    品罪，是核其所為，係犯修正施行後毒品危害防制條例第十條第一項之施用第一
    級毒品罪。被告為施用毒品持有第一級毒品，其持有之低度行為應為施用之高度
    行為所吸收，不另論罪。被告先後多次施用第一級毒品海洛因之犯行，時間緊接
    ，所犯又係構成要件相同之罪名，顯係基於概括犯意為之，應依連續犯規定論以
    一罪，並加重其刑。又查被告係自九十一年七月初起至九十二年十一月四日止，
    連續施用第一級毒品海洛因多次，而公訴人僅就被告於九十二年十一月四日或其
    前三日內之某時，施用第一級毒品海洛因一次之犯行提起公訴，該未經起訴之部
  分，與檢察官起訴之部分，因被告係基於概括之犯意而為之，具有連續犯之關係
    ，屬裁判上之一罪，其一部起訴之效力及於全部，故本院自得併予審究，併此敘
    明。末查被告曾因違反毒品危害防制條例案件，先後二次經本院均判處有期徒刑
    六月確定，二案接續執行，於九十一年五月十日執行完畢等情，有臺灣彰化地方
    法院檢察署刑案資料查註紀錄表及臺灣高等法院被告全國前案紀錄表各一份附卷
    可稽，被告於有期徒刑之執行完畢後，五年內再犯有期徒刑以上之罪，為累犯，
    應依刑法第四十七條之規定，加重其刑，並依法遞加重之。爰審酌被告前曾有施
    用毒品罪行，經送觀察勒戒、強制戒治後，猶不知悔改，再施用毒品不輟，不僅
    戕害自身健康，更辜負國家將之視為病人，並施以長時間之戒治處遇之苦心，惟
    其對他人權益之侵害仍屬有限，於本院審理中已坦承其犯行，及其犯罪目的、手
    段等一切情狀，量處如主文所示之刑。
據上論斷，應依刑事訴訟法第二百七十三條之一第一項、第二百九十九條第一項前段
，修正施行後毒品危害防制條例第三十五條第一項第三款，毒品危害第十條第一項，
刑法第十一條前段、第五十六條、第四十七條，判決如主文。
本案經檢察官甲○○到庭執行職務。
中      華      民      國    九十三    年     十二     月     十三     日
                              臺灣彰化地方法院刑事第一庭
                                     法      官   簡  璽  容
右正本證明與原本無異。
如不服本判決，應於判決送達後十日內向本院提出上訴狀( 須附繕本 )。
                                     法院書記官   王  惠  嬌
中      華      民      國    九十三    年     十二     月     十六     日
毒品危害防制條例第十條
施用第一級毒品者，處六月以上五年以下有期徒刑。
施用第二級毒品者，處三年以下有期徒刑。
